# 求助陈版：进口货物入账时的汇率如何确定。

提问人：csse235 时间：2021-03-25 10:33:03
进口货物在入账时是用提单上的装船日期的汇率，还是用验收入库时的汇率，还是用财务部收到提单的日期的汇率，还是用进口合同签订日期的汇率？

回答人：chenyiwei
取决于本企业何时取得对该存货的控制权，即存货何时入账（包括确认为在途物资）。以该日的即期汇率作为入账汇率。
如果此前有全部或部分预付款的，则对这部分预付款，按预付日期的即期汇率确认为预付账款，后续不再确认其汇率变动的影响，到确认存货时，按原记账本位币金额从预付账款转入存货。即这部分预付采购成本按照预付款日的即期汇率折算。